【裁判字號】    95,訴,912
【裁判日期】    951117
【裁判案由】    違反毒品危害防制條例
【裁判全文】
臺灣屏東地方法院刑事判決               95年度訴字第912號
公  訴  人  臺灣屏東地方法院檢察署檢察官
被      告  甲○○
上列被告因違反毒品危害防制條例案件，經檢察官提起公訴（95
年度毒偵字第1336號），被告於本院準備程序中就被訴事實為有
罪之陳述，經本院合議庭裁定由受命法官獨任依簡式審判程序審
理，判決如下：
    主  文
甲○○施用第一級毒品，累犯，處有期徒刑拾月，扣案之第一級
毒品海洛因壹包（淨重點伍玖公克、純度佰分之捌柒點貳柒、
純質淨重點壹公克、包裝重零點貳捌公克）沒收銷燬之。
    事  實
一、甲○○曾於民國81年間，因懲治盜匪條例案件，經法院判處
    有期徒刑13年確定，經入監服刑後，嗣於87年12月21日縮短
    刑期假釋出監，嗣於93年11月27日保護管束期滿，假釋未經
    撤銷，以已執行論。又因施用毒品案件，經臺灣高雄地方法
    院93年度毒聲字第742 號裁定送觀察、勒戒後，認有繼續施
    用毒品之傾向，再經該院93年度毒聲字第1949號裁定令入戒
    治處所施以強制戒治，嗣因經評定無再戒治之必要，於95年
    3 月1 日經釋放出所，並由臺灣高雄地方法院檢察署檢察官
    於95年3 月3 日以95年度戒毒偵字第130 號為不起訴處分確
    定。詎其仍不知戒絕，又於強制戒治執行完畢釋放後5 年內
    再基於施用第一級毒品海洛因之犯意，於95年8 月9 日15時
    許，在其位於高雄縣大寮鄉○○○路382 巷44號住處，以將
    第一級毒品海洛因摻入香菸內點燃吸食之方式，施用第一級
    毒品海洛因1 次。嗣於同年8 月11日13時10分許，在屏東縣
    萬丹鄉○○路與下路口，因形跡可疑為警攔檢查獲，並扣
    得第一級毒品海洛因1 包（淨重3.59公克、純度87.27 ﹪、
    純質淨重3.13公克、包裝重0.28公克）。
二、案經屏東縣警察局屏東分局報告臺灣屏東地方法院檢察署檢
    察官偵查起訴。
    理  由
一、本件被告甲○○所犯係死刑、無期徒刑、最輕本刑為3 年以
    上有期徒刑以外之罪，其於本院準備程序中就被訴事實為有
    罪之陳述，經本院合議庭裁定由受命法官獨任依簡式審判程
    序，先予敘明。
二、上揭事實，訊據被告於本院審理中坦承不諱，而被告為警查
    獲後經採尿送驗結果，確呈嗎啡陽性反應，有台灣檢驗科技
    股份有限公司濫用藥物尿液檢驗報告1 份在卷可稽，此外，
    疑似毒品海洛因之白粉1 包扣案可佐。又上開扣案之白粉，
    經送請專業機構鑑定結果，確屬第一級毒品海洛因（淨重3.
    59公克、純度87.27 ﹪、純質淨重3.13公克、包裝重0.28公
    克），亦有法務部調查局95年9月15日調科壹字第095230146
    70號鑑定通知書附卷可按，足認被告之自白，應與事實相符
    ，堪予採信。再被告前因施用毒品案件，經臺灣高雄地方法
    院93年度毒聲字第742 號裁定送觀察、勒戒後，認有繼續施
    用毒品之傾向，再經該院93年度毒聲字第1949號裁定令入戒
    治處所施以強制戒治，嗣因經評定無再戒治之必要，於95年
    3 月1 日經釋放出所，並由臺灣高雄地方法院檢察署檢察官
    於95年3 月3 日以95年度戒毒偵字第130 號為不起訴處分確
    定，有卷附臺灣屏東地方法院檢察署全國刑案資料查註表、
    同署施用毒品臺灣高等法院被告前案紀錄表可參，是本件被
    告於上開強制戒治執行完畢5 年內施用第一級毒品之犯行，
    自應依法論科。
三、按海洛因係毒品危害防制條例所定之第一級毒品，不得非法
    施用，是核被告所為，係犯毒品危害防制條例第10條第1 項
    之施用第一級毒品罪。被告為施用毒品海洛因而持有毒品之
    低度行為，已為其施用之高度行為所吸收，不另論罪。再被
    告曾於81年間，因懲治盜匪條例案件，經法院判處有期徒刑
    13 年 確定，經入監服刑後，嗣於87年12月21日縮短刑期假
    釋出監，嗣於93年11月27日保護管束期滿，假釋未經撤銷，
    以已執行論，有臺灣屏東地方法院檢察署刑案資料查註紀錄
    表、臺灣高等法院被告前案紀錄表在卷可考，其於有期徒刑
    執行完畢5 年內故意再犯本件有期徒刑以上之罪，係屬累犯
    ，應依刑法第47條第1 項規定，加重其刑。爰審酌被告有懲
    治盜匪條例、煙毒、麻藥等多項前科，且甫經毒品戒斷之保
    安處分程序（參前揭紀錄表），仍未能徹底戒除毒癮，顯見
    其意志不堅，有違政府訂定毒品危害防制條例之美意，本不
    宜輕縱，惟施用毒品係戕害自身健康、尚未害及他人及犯後
    坦承犯行等一切情狀，分別量處如主文所示之刑。末查，扣
    案之第一級毒品海洛因1 包（淨重3.59公克、純度87.27 ﹪
    、純質淨重3.13公克、包裝重0.28公克），為查獲之毒品（
    包裝袋部分，因與毒品無法析離，應整體視為毒品），應依
    毒品危害防制條例第18條第1 項前段之規定，宣告沒收銷燬
    之。
四、公訴意旨略以：
  (一)本件被告除有上開經論罪科刑之施用毒品行為外，另於95年
    8 月4 日23時許起至8 月9 日前之期間內，尚有1 次施用毒
    品海洛因犯行等語，且與前揭論罪科刑部分有集合犯之包括
    一罪關係等語。
  (二)按犯罪事實應依證據認定之，無證據不得認定犯罪事實；又
    被告之自白，不得作為有罪判決之唯一證據，仍應調查其他
    必要之證據，以察其是否與事實相符，刑事訴訟法第154 條
    第2 項、第156 條第2 項分別定有明文。申言之，被告之自
    白，應以補強證據擔保其真實性；亦即以補強證據之存在，
    藉之限制自白在證據上之價值。而所謂補強證據，則指除該
    自白本身外，其他足資以證明自白之犯罪事實確具有相當程
    度真實性之證據而言。雖其所補強者，非以事實之全部為必
    要，但亦須因補強證據與自白之相互利用，而足使犯罪事實
    獲得確信者，始足當之（最高法院74年台覆字第10號判例參
    照）。
  (三)本件公訴意旨所指被告另有1 次施用毒品海洛因犯行，無非
    係以被告於偵查中之自白及前揭尿液檢驗報告為據，然被告
    於警詢中係供稱：伊自95年8 月4 日23時許起，至95年8 月
    9 日15時許止，施用毒品海洛因多次，並無固定之頻率等語
    ，業與偵查中所稱於此期間內僅有施用2 次（即含論罪科刑
    部分）之自白不符，嗣於本院審理中復改稱：伊僅有施用1
    次，先前於偵查中所述是記錯了等語，益見其偵查中之自白
    ，難謂與事實全然相符：次查，人體施用海洛因後代謝之情
    形，因受施用劑量、施用方式、個人體質及其代謝情況等因
    素各異，惟大抵而言，一般可檢出之最長時間為2 至4 日（
    卷附行政院衛生署管制藥品管理局91年9 月23日管檢字第10
    9652號函參照），故而前揭卷附尿液檢驗報告，僅能證明被
    告曾於採尿前回溯4 日內，確有施用毒品海洛因，然關於施
    用之次數、確切之時間及採尿前4 日以前之時間，被告是否
    確有吸食毒品海洛因犯行，則無從據以認定，復遍閱全卷，
    亦查無其他補強證據可資參佐，自難徒憑被告於偵查中與事
    實難謂相符之自白，遽為有罪之認定，惟公訴人既以集合犯
    之包括一罪關係起訴，本院爰不另為無罪之諭知，附此敘明
    。
據上論斷，應依刑事訴訟法第273 條之1 第1 項、第299 條第1
項前段，毒品危害防制條例第10條第1 項、第18條第1 項前段，
刑法第11條、第47條第1 項，判決如主文。
本案經檢察官靳隆坤到庭執行職務。
中   華    民     國     95    年   11    月    17    日
                      刑事第四庭   法  官  劉敏芳
以上正本證明與原本無異。
如不服本判決應於收受本判決送達後十日內向本院提出上訴書狀
，其未敘述上訴理由者，並得於提起上訴後十日內向本院補提理
由書狀（均須按他造當事人之人數附繕本）「切勿逕送上級法院
」
中    華    民     國   95     年   11     月   17    日
                                   書記官  許倬維
附錄本案論罪法條：
毒品危害防制條例第10條第1項：
施用第一級毒品者，處6月以上5年以下有期徒刑。


司法院資訊處製作；財團法人民間司法改革基金會備份。
